【裁判字號】    90,訴,2428
【裁判日期】    901205
【裁判案由】    違反廢棄物清理法
【裁判全文】
臺灣臺中地方法院刑事判決                          九十年度訴字第二四二八號
    公  訴  人  臺灣台中地方法院檢察署檢察官
    被      告  乙○○
                甲○○
右列被告因違反廢棄物清理法案件，經檢察官提起公訴（九十年度偵字第七九０八號
），本院判決如左：
    主  文
乙○○、甲○○共同連續未依廢棄物清理法第四十一條第一項規定領有廢棄物處理許
可文件，從事廢棄物清除、處理，均累犯，各處有期徒刑壹年貳月。
扣案之鑰匙壹支及無線電手機壹台均沒收。
    事  實
一、乙○○曾於民國八十七年間，因犯竊盜罪，經本院判處有期徒刑三月確定，甫於
    八十八年一月七日執行完畢；甲○○曾於八十九年間，因犯公共危險罪，經本院
    判處有期徒刑二月確定，甫於九十年一月三十日易科罰金執行完畢。詎乙○○、
    甲○○二人均不知悔改，均明知從事清除或處理廢棄物須經主管機關核准，發給
    許可文件後，始得從事廢棄物清除或處理，竟未依廢棄物清理法之相關規定，領
    有廢棄物清除、處理許可文件，亦未經主管機關許可，而與張連發（另由台灣台
    中地方法院檢察署檢察官簽分偵辦）共同基於從事廢棄物清除、處理之概括犯意
    ，自九十年五月一日起，受僱於張連發，由張連發在台中縣大里市○○路○段一
    之一巷大里溪河堤做一道鐵門，作為通道，並提供鐵門鑰匙一支及無線電通話機
    一台給乙○○、甲○○二人，於張連發從台中縣霧峰鄉太子建設公司「太子及第
    」大樓倒塌處所運送之廢土、磚塊等廢棄物前往上述地點之大里溪河床之河川公
    有土地傾倒時，負責擔任開啟鐵門及把風之工作，以防止為警查獲，平均每日傾
    倒約十車次二十一公噸之營業大貨車所載運之建築廢棄物於大里溪之河床地，連
    續從事廢棄物清運之工作。嗣於九十年五月二日上午十一時四十分許，乙○○、
    甲○○二人在台中縣大里市○○路○段一之一巷河床把風時，為警當場查獲，並
    扣得張連發所有供犯罪所用之鐵門鑰匙一支及無線電通話機一台，張連發見狀則
    駕車逃逸。
二、案經台中縣警察局霧峰分局報告台灣台中地方法院檢察署檢察官偵查起訴。
    理  由
一、訊據被告乙○○、甲○○二人均矢口否認涉有上開犯行，均辯稱：並未在現場把
    風，亦未受僱於張連發云云。惟查被告二人上開犯行，業據其等於警訊及偵查中
    均坦承不諱，且互核相符，並有查獲警員陳國忠之職務報告書、台中縣環境保護
    局事業廢棄物稽查紀錄表各一紙、現場照片六張、現場圖一件等附卷可稽，復有
    鑰匙一支及無線電手機一台扣案可資佐證，被告二人空言否認上情，自難採信。
    本件事證明確，被告二人上開犯行同堪認定。
二、按行為後法律有變更者，適用裁判時之法律；但裁判前之法律有利於行為人者，
    適用最有利於行為人之法律；刑法第二條第一項前段定有明文。次按廢棄物清理
    法業於九十年十月二十四日公布施行，同年月二十六日生效，修正前廢棄物清理
    法第二十二條第二項第四款規定，移置修正後第四十六條第一項第三款、第四款
    ，其法定刑雖由「一年以上五年以下有期徒刑，得併科一百萬元以下罰金」，修
    正為「一年以上五年以下有期徒刑，得併科新臺幣三百萬元以下罰金」，然二者
    之法定刑並無不同，是本件自應適用裁判時之法律。查被告乙○○、甲○○等人
    載運及傾倒廢棄物之行為，依事業廢棄物貯存清除處理方法及設施標準第二條第
    二、三款規定，係屬「清除」、「處理」廢棄物之行為，是核被告二人所為，均
    係違反修正後廢棄物清理法第四十一條第一項規定，而犯同法第四十六條第一項
    第四款之未依規定領有廢棄物清除、處理許可文件，從事廢棄物清除、處理罪。
    被告二人就上開犯行，與同案被告張連發間有犯意之聯絡及行為之分擔，均為共
    同正犯。其等先後多次犯行，時間緊接，犯罪構成要件相同，顯係基於概括犯意
    反覆為之，為連續犯，應以一罪論，並加重其刑。查被告乙○○曾於八十七年間
    ，因犯竊盜罪，經本院判處有期徒刑三月確定，甫於八十八年一月七日執行完畢
    ；甲○○曾於八十九年間，因犯公共危險罪，經本院判處有期徒刑二月確定，甫
    於九十年一月三十日易科罰金執行完畢，有台灣台中地方法院檢察署刑案資料查
    註紀錄表及台灣高等法院被告全國前案紀錄表各二件附卷可按，其等二人於五年
    內再犯本件有期徒刑以上之罪，均為累犯，均應依法遞加重其刑。爰審酌被告二
    人與同案被告張連發為圖私利，未經許可擅自載運並傾倒廢棄物，影響環境衛生
    至鉅，載運車次多達二十次，及被告二人於警訊及偵查中先坦承犯行，於本院調
    查、審理時則全盤否認等一切情狀，分別量處如主文所示之刑，以資懲儆。扣案
    之鑰匙一支及無線電手機一台，為同案被告張連發所有，供犯罪所用之物，業據
    被告乙○○、甲○○二人於警訊中自承在卷，應依刑法第三十八條第一項第二款
    之規定宣告沒收。
據上論斷，應依刑事訴訟法第二百九十九條第一項前段，修正後廢棄物清理法第四十
六條第一項第四款，刑法第二條第一項前段、第十一條前段、第二十八條、第五十六
條、第四十七條、第三十八條第一項第二款，判決如主文。
中      華      民      國    九十      年     十二     月      五      日
                              臺灣臺中地方法院刑事第三庭
                                  審判長法  官  唐 光 義
                                        法  官  黃 峻 隆
                                        法  官  黃 炫 中
右正本證明與原本無異。
如不服本判決，應於判決送達後十日內向本院提出上訴狀，上訴於臺灣高等法院臺中
分院( 須附繕本 )。
                                        書記官
中      華      民      國    九十      年     十二     月      六      日


司法院資訊處製作；財團法人民間司法改革基金會備份。
